【裁判字號】    99,台上,946
【裁判日期】    990210
【裁判案由】    違反毒品危害防制條例
【裁判全文】
最高法院刑事判決              九十九年度台上字第九四六號
上  訴  人  甲○○
上列上訴人因違反毒品危害防制條例案件，不服台灣高等法院高
雄分院中華民國九十八年十二月七日第二審判決（九十八年度上
訴字第一四二七號，起訴案號：台灣高雄地方法院檢察署九十八
年度偵字第三二七三、九六七九號），提起上訴，本院判決如下
：
    主  文
上訴駁回。
    理  由
按刑事訴訟法第三百七十七條規定，上訴於第三審法院，非以判
決違背法令為理由，不得為之。是提起第三審上訴，應以原判決
違背法令為理由，係屬法定要件。如果上訴理由書狀並未依據卷
內訴訟資料，具體指摘原判決不適用何種法則或如何適用不當，
或所指摘原判決違法情事，顯與法律規定得為第三審上訴理由之
違法情形，不相適合時，均應認其上訴為不合法律上之程式，予
以駁回。本件原判決依憑上訴人甲○○於原審供承本件犯罪事實
及其他相關證據資料，認上訴人有如其事實欄所載之各犯行明確
。而撤銷第一審關於上訴人有罪部分之科刑判決，改判仍論處上
訴人如其附表（下稱附表）編號一至編號四販賣第二級毒品四（
編號三為未遂，均累犯）罪刑（均量處有期徒刑）及編號五至編
號十共同販賣第二級毒品（均累犯）六罪刑（均量處有期徒刑）
，已詳述所憑之證據及其認定之理由。上訴意旨略以：原判決未
說明上訴人收取附表編號七證人許伯毅換取毒品（安非他命）之
香菸，有營利意圖之依據，有證據調查未盡及理由不備之違法；
上訴人坦承犯行，原判決仍重判應執行有期徒刑十八年，未符罪
刑相當原則等語。惟查：犯罪事實之認定、證據之取捨及證明力
之判斷，俱屬事實審法院之職權，苟其取捨判斷不違背經驗與論
理法則，即不能指為違法。原判決已詳細敘明依憑上訴人於原審
供承有附表編號七之犯罪事實，證人許伯毅於警詢、審理時之證
詞，佐以卷附相關通訊監察譯文、第一審勘驗筆錄，暨扣案之行
動電話等證據資料，參互勾稽判斷，於理由內逐一論述剖明其採
證認事之理由，並敘明本於調查所得之心證，而為事實判斷之理
由，所為論斷及說明，由形式上觀察，無違經驗與論理法則，且
屬事實審法院取捨證據職權之適法行使，尚難漫指為違法；又所
謂販賣毒品係指以營利為目的，意圖販賣而有販入或賣出毒品之
行為而言，其販入及賣出之行為，不必二者兼備，有一即屬成立
，亦不論是否果真獲得利益。原判決已敘明如何認定上訴人有上
揭編號七所載販毒營利之理由稽詳，符合論理法則且不違背社會
經驗之合理判斷，上訴人獲致毒品之代價既屬有價值之香菸，不
論實際獲利若干，無礙其有該部分販毒之認定。再量刑輕重，係
屬事實審法院得依職權自由裁量之事項，苟已以行為人之責任為
基礎，並審酌刑法第五十七條各款所列情狀而未逾越法定刑度，
即不得遽指為違法。上訴人所論處之罪，均為法定本刑屬無期徒
刑或七年以上有期徒刑之罪，原判決已說明第一審未及審酌上訴
人於原審全部認罪，自有未合予以撤銷，及如何依刑法第五十七
條之規定審酌上訴人犯罪之一切情狀，於法定刑內另量處適當之
刑之理由稽詳，既未逾越法定刑度，又未濫用權限，無違法可言
。上訴意旨，對於原判決究竟如何違背法令，非依卷內資料為具
體指摘，猶執陳詞，對於原判決已詳為論斷及說明之事項，再為
爭辯，並對原審採證認事之職權行使，任意指摘，難謂已符合首
揭法定上訴要件，其上訴不合法律上之程式，應予駁回。
據上論結，應依刑事訴訟法第三百九十五條前段，判決如主文。
中    華    民    國  九十九  年    二    月    十    日
                      最高法院刑事第十一庭
                          審判長法官  石  木  欽
                                法官  洪  佳  濱
                                法官  韓  金  秀
                                法官  段  景  榕
                                法官  周  煙  平
本件正本證明與原本無異
                                      書  記  官
中    華    民    國  九十九  年    二    月  二十四  日
                                                      M

司法院資訊處製作；財團法人民間司法改革基金會備份。
